臺灣高雄地方法院民事判決　　　　　　　　96年度親字第19號
原　　　告　甲○○
法定代理人　丙○○○○○○○
被　　　告　乙○○
上當事人間確認親子關係不存在事件，本院於中華民國96年3 月
20日言詞辯論終結, 判決如下：
  主  文
確認原告甲○○（女, 民國○○年○ 月○ 日生, 身分證統一編號:
Ｚ000000000號）與被告乙○○（男, 民國○○年○ 月○ 日生, 身分
證統一編號: Ｚ000000000號）間之親子關係不存在。
訴訟費用由被告負擔。
    事實及理由
一、原告起訴主張：原告甲○○之生母丙○○○○○○○（身分
    證統一編號：Ｚ000000000號）與被告乙○○原係夫妻, 二人
    於民國85年12月10日結婚, 並於92年8 年26日離婚，於婚姻
    關係存續中之民國90年8 月4 日, 魏筳恩與第三人通姦而生
    下原告, 嗣原告與被告一同為親子血緣鑑定, 經分析結果,
    確定原告與被告間並無血緣關係, 然因原告係魏筳恩與被告
    仍有婚姻關係之期間受胎所生, 故依法仍被推定為被告之婚
    生女, 致目前原告與被告間之血緣與身分關係仍不一致。為
    此，爰提起本件訴訟，及聲明求為判決如主文所示等語，並
    提出戶籍謄本2 份、高雄醫學大學附設中和紀念醫院親子鑑
    定結果報告書影本1 紙為證。被告則陳述：對原告起訴聲明
    及事實理由沒意見等語。
二、按確認法律關係之訴，非原告有即受確認判決之法律上利益
    者，不得提起之；確認證書真偽或為法律關係基礎事實存否
    之訴，亦同。前項確認法律關係基礎事實之存否之訴，以原
    告不能提起他訴訟者為限，新修正民事訴訟法第247 條第1
    、2 項定有明文。查實務上對於親子間之身分關係能否據以
    提起確認之訴，原頗有爭議，並為保持身分關係之安定性而
    多採保留之態度，然現今社會醫學科技發達，父母子女之血
    緣關係，均可經由醫學科技之鑑定，確定其親子血緣關係，
    而民事訴訟法第247 條於修正時，已擴大其適用之範圍，即
    法律關係基礎事實存否亦得提起確認之訴，則就現今醫學科
    技足以鑑定親子間之血緣關係、身分關係確定之重要性及上
    開民事訴訟法第247 條擴大確認之訴適用範圍之立法意旨以
    觀，應有准許確認親子關係存否之訴之必要，以解決任何不
    明之親子關係，除杜爭議外，亦維持家庭間之信賴與和諧。
    是司法院大法官會議乃於民國93年12月30日公布釋字第587
    號解釋，揭櫫：子女獲知其血統來源，確定其真實父子身分
    關係，攸關子女之人格權，應受憲法保障，是子女自得以法
    律推定之生父為被告提起否認生父之訴；而其訴訟程序，準
    用民事訴訟法關於親子關係事件程序中否認子女之訴部分之
    相關規定之意旨。本件原告提起確認父女關係不存在之訴，
    此血緣、身分關係之存否乃親子關係之重要基礎事實，原告
    主觀上認定其非被告之子女，然既經登記為被告之子女，致
    原告之身分不明確，原告私法上之親權地位受到不安之危險
    ，有即受確認判決之利益。又否認子女之訴，依法限於父、
    母或繼承權受侵害之人始得提起，原告即無法提起其他訴訟
    以資救濟，是原告提起本件確認父女關係不存在之訴，依上
    開民事訴訟法第247 條規定及釋字第587 號解釋之意旨，並
    無不合，合先敘明。
三、經查，原告主張其生母與被告原為夫妻關係，及其於90年8
    月4 日出生，依法受推定為被告之婚生女等情，業據其提出
    戶籍謄本一份為證，堪信為真實。次查，原告主張其為生母
    自他人受胎所生之事實，業據原告提出高雄醫學大學附設中
    和紀念醫院親子鑑定結果報告書1 紙為證，該鑑定之分析結
    果, 可以排除被告與原告之親子關係, 足認原告主張其非生
    母自被告受胎所生之事實，堪予採信。從而，原告求為判決
    確認其與被告間之親子關係不存在，於法洵屬有據，所訴應
    予准許。
四、據上論結：本件原告之訴為有理由，依民事訴訟法第78條，
    判決如主文。
中　　華　　民　　國　　96　　年　　3 　　月　　30　　日
                  家事法庭法　  官 吳宏榮
上正本證明與原本無異。
如不服本判決，應於送達後20日內，向本院提出上訴狀並表明上
訴理由，如於本判決宣示後送達前提起上訴者，應於判決送達後
10日內補提上訴理由書（須附繕本）。
中　　華　　民　　國　　96　　年　　3 　　月　　30　　日
                                書記官　洪生輝
